【裁判字號】    98,交上訴,56
【裁判日期】    981014
【裁判案由】    公共危險
【裁判全文】
臺灣高等法院高雄分院刑事判決        98年度交上訴字第56號
上  訴  人
即  被  告  甲○○
上列上訴人因公共危險案件，不服臺灣高雄地方法院98年度審交
訴字第88號中華民國98年7 月14日第一審判決（起訴案號：臺灣
高雄地方法院檢察署98年度偵字第8507號），提起上訴，本院判
決如下：
     主  文
上訴駁回。
甲○○緩刑貳年。
     事  實
一、甲○○於民國98年2 月11日晚上7 時20分許（起訴書及原判
    決均誤為同日晚上7 時30分許），騎乘車牌號碼ZEP-325 號
    輕型機車，行經高雄市○○區○○路與民主橫路9 巷口，不
    慎與對向由乙○○騎乘，搭載其妻丙○○之車牌號碼XTJ-09
    9 號重型機車發生碰撞，乙○○因而受有四肢多處擦傷併皮
    膚撕脫、左肩及右肘挫傷；丙○○則受有上唇及右手擦傷、
    左下肢挫傷等傷害（過失傷害部分均未據告訴）。甲○○肇
    事後，雖知乙○○、丙○○因之受有傷害，竟未施予必要之
    救護並靜待警方到場處理，亦未留下聯絡方式，反逕行離開
    現場，嗣經斯時在場之路人報警始循線查獲。
二、案經高雄市政府警察局新興分局報請臺灣高雄地方法院檢察
    署檢察官偵查起訴。
     理  由
壹、證據能力方面：
    按傳聞法則之重要理論依據，在於傳聞證據未經當事人之反
    對詰問予以核實，乃予排斥，惟若當事人已放棄對原供述人
    之反對詰問權，於法院審判時表明同意該等傳聞證據可作為
    證據，基於證據資料愈豐富，愈有助於真實發現之理念，並
    貫徹刑事訴訟法修法加重當事人進行主義之精神，確認當事
    人對於證據能力有處分權之制度，傳聞證據經當事人同意作
    為證據，法院認為適當者，亦得為證據。本件檢察官、上訴
    人即被告（下稱被告）甲○○於本院準備程序時，均已表示
    對於全案卷證所存證據之證據能力均同意作為本案之證據（
    見本院卷第25至26頁），依刑事訴訟法第159 條之5 之規定
    ，檢察官、被告既已同意本案各供述及非供述證據均有證據
    能力，本院復斟酌該等證據並非非法取得，亦無證明力明顯
    過低之情形，乃認該等證據均得採為證據。
貳、實體方面：
一、上揭犯罪事實，業據被告甲○○於原審及本院審理時坦承不
    諱（見原審卷第32頁，本院卷第25頁、第40頁），核與證人
    即被害人乙○○、丙○○於警詢證述情節（見警卷第3 至4
    頁、第5 至6 頁），大致相符；並有高雄市政府警察局交通
    大隊疑似道路交通事故肇事逃逸追查表、道路交通事故現場
    圖、道路交通事故調查報告表(一)、(二)、交通事故談話紀錄表
    、現場照片、高雄醫學大學附設中和紀念醫院診斷證明書、
    車籍查詢資料等件在卷可資佐證，事證明確，被告肇事逃逸
    犯行，洵堪認定，應予依法論科。
二、核被告甲○○所為，係犯刑法第185 條之4 之肇事逃逸罪。
三、原審認被告罪證明確，因而適用刑法第185 條之4 、第41條
    第1 項前段等規定，並審酌被告於發生車禍事故後，並未給
    予被害人乙○○、丙○○必要之救助而擅離現場，實有不該
    ，且至原審判決時，仍未能與被害人2 人達成和解，惟念及
    被害人2 人所受傷害尚無大礙，且被告肇事後尚有停車察看
    ，惡性非重，因係一時失慮，始擅離現場，犯後又已坦承犯
    行及其家境勉持等一切情狀，量處有期徒刑6 月，並諭知以
    新臺幣1,000 元折算1 日之易科罰金折算標準，經核其認事
    用法，均無不合，量刑亦屬允當。被告上訴意旨指摘原判決
    不當，為無理由，應予駁回。另本院考量被告前未曾受有期
    徒刑以上刑之宣告，有臺灣高等法院被告前案紀錄在卷可按
    ，又其復於原審及本院審理中皆坦認犯行，且業於98年7 月
    31日與被害人2 人達成民事和解（此有該和解書在卷，見本
    院卷第10頁），足認其應有所悔意；再斟酌被害人2 人於本
    院審理時均到庭陳稱：雙方業已和解，希望法院能給被告1
    個機會等語（見本院卷第41頁），本院乃認被告經此次偵、
    審程序之教訓後，應已知所警惕，而無再犯之虞，因認被告
    上揭所受宣告之刑，以暫不執行為適當，爰依刑法第74條第
    1 項第1 款之規定，為緩刑2 年之諭知，以勵自新。
據上論結，應依刑事訴訟法第368 條，刑法第74條第1 項第1 款
，判決如主文。
本案經檢察官呂建昌到庭執行職務。
中    華    民    國    98    年    10    月    14    日
                  刑事第一庭    審判長法  官 翁慶珍
                                      法  官 黃仁松
                                      法  官 徐美麗
以上正本證明與原本無異。
如不服本判決應於收受本判決後10日內向本院提出上訴書狀，其
未敘述上訴理由者，並得於提起上訴後10日內向本院補提理由書
狀（均須按他造當事人之人數附繕本）「切勿逕送上級法院」。
中    華    民    國    98    年    10    月    14    日
                                      書記官 賴梅琴
附錄本判決論罪科刑法條：
《刑法第185條之4》
駕駛動力交通工具肇事，致人死傷而逃逸者，處6 月以上5 年以
下有期徒刑。


司法院資訊處製作；財團法人民間司法改革基金會備份。
